# 请问下关于新租赁准则衔接的问题？

提问人：hyl614160968 时间：2022-03-16 22:41:56
公司从 2021 年开始适用新租赁准则，采用简化处理；公司 2021 年存在多项租赁合同，都是一年一签，到期再续签。大部分合同是 2020 年签到 2021 年，然后 2021 年又续签，那么出 2021 年报表，按照三年的租赁期假设：
1.从 2020 年租赁期某月开始预计，然后以 2021 年初开始算剩余付款额折现确认使用权资产。到 2021 年末是不是又要重新估计预计租赁年份，调整使用权资产？这个好操作一点，年初的租赁期和付款日对应，但是年末预计三年的话就不好计算了，如 2021 年末预计到 2024 年，那么到 2024 年末，季度付款日是 2024 年的 11 月，但是付款日的租金对应到 2025 年 1 月了，我该如何确认年末使用权资产呢？
2.从 2021 年初开始预计三年，然后以 2021 年初-2024年未付租金计算使用权资产。然后 2021 年折旧，到 2021 年末重新预计三年到 2025 年，按照新的预计调整使用权资产？
3.以上两种做法都很麻烦，因为租赁金额不大，月租金几千，属于公司给外派办事处员工住宿住房，有好几个，如果每年末要重新预计的话，还要考虑付款额不在期末的折现问题。有么有简便的实务操作请教？

回答人：chenyiwei
1 、新租赁准则下，租赁期的确定要考虑很可能行使的续租选择权的影响。对租赁期的估计属于会计估计，需对其进行定期复核调整。但定期复核调整不能做成“滚动式”，例如 2021 年初预计到2022 年底，到 2021 年末又预计到 2023 年底，始终保持两年的滚动，这种做法是不符合新准则要求的。
关于租赁期的确定，可参考《计学精要 2021 》中的“租赁期”一章。
2 、如果对续租选择权等条件的估计发生变化的，则按租赁变更处理。
3 、虽然从准则定义来看，租赁外派员工宿舍不属于短期租赁或低价值资产租赁，但任何会计政策的运用都要遵循重要性原则。对于影响显著不重大的租赁，即使不属于短期租赁或低价值资产租赁，也可以选择采用简化处理。但审计师需注意将其纳入未更正错报予以归集，并与其他未更正错报一起评估其对被审计财务报表的影响是否重大，以确定是否接受此做法。